【裁判字號】    90,上易,680
【裁判日期】    900524
【裁判案由】    毒品危害防制條例
【裁判全文】
臺灣高等法院臺南分院刑事判決                九十年度上易字第六八○號    Ｇ
      上  訴  人
      即  被  告  甲  ○  ○
右上訴人因違反毒品危害防制條例案件，不服臺灣臺南地方法院八十九年度易字第三
○六二號中華民國九十年一月十一日第一審判決（起訴案號：臺灣臺南地方法院檢察
署八十九年度營偵字第四一七號），提起上訴，本院判決如左：
      主      文
上訴駁回。
      事      實
一、甲○○曾於民國（下同）八十八年、八十九年間因施用毒品案件，經臺灣嘉義地
    方法院以八十八年度毒聲字第一一Ｏ一號及同院八十九年度毒聲字第四一六號裁
    定送觀察、勒戒後，均無繼續施用毒品之傾向，經台灣嘉義地方法院檢察署檢察
    官分別於八十八年九月六日以八十八年度毒偵字第一九號、於八十九年五月十日
    以八十九年度毒偵字第四五三號處分不起訴確定。嗣又基於概括犯意，自八十九
    年九月間某日起至同年十一月八日止，連續在嘉義縣義竹鄉頭竹村六九號其住處
    施用第二級毒品安非他命多次，為警於八十九年十一月八日十六時三十分許，在
    台南縣鹽水鎮岸內里新岸內一之五號前查獲，並扣得第二級毒品安非他命一包（
    含袋重○‧四二公克）。
二、案經台南縣警察局移送臺灣台南地方法院檢察署檢察官偵查起訴。
      理      由
一、上訴人即被告甲○○對於右揭事實坦白承認，並有安非他命一包（含袋重○‧四
    二公克）扣案可稽，並有臺灣嘉義地方法院檢察署檢察官八十八年度毒偵字第一
    九號、八十九年度毒偵字第四五三號不起訴處分書各一紙、臺灣高等法院被告全
    國前按紀錄表附卷可稽，事證明確，被告之犯行，應可認定。
二、查被告黃俊明曾於八十八年、八十九年間二次因施用毒品案件，經臺灣嘉義地方
    法院裁定送觀察、勒戒後，認無繼續施用毒品之傾向，經臺灣嘉義地方法院檢察
    署檢察官不起訴處分確定，已如前述，被告於五年內再犯毒品危害防制條例第十
    條之罪，係屬三犯。核被告黃俊明所為，係犯毒品危害防制條例第十條第二項之
    施用第二級毒品罪。其先後多次犯行，時間緊接，所犯係屬構成要件相同之罪名
    ，顯係基於概括犯意反覆為之，為連續犯，應依刑法第五十六條之規定論以一罪
    ，並加重其刑。原審依毒品危害防治條例第十條第二項，刑法第十一條前段、第
    五十六條，並審酌被告施用毒品雖屬自戕行為，然其迭經觀察、勒戒、強制戒治
    仍未戒除毒癮，戒毒動機顯屬薄弱，及審酌其犯罪之動機、目的、手段、被告之
    素行等一切情狀，量處被告有期徒刑七月，扣案之第二級毒品安非他命依毒品危
    害防制條例第十八條第一項前段之規定沒收銷燬之，認事用法及量刑均無不當。
    被告上訴意旨以原審量刑過重為由，指摘原判決不當，為無理由，應予駁回。
據上論結，應依刑事訴訟法第三百六十八條，判決如主文。
本案經檢察官李傳來到庭執行職務。
中    華    民    國      九十      年      五      月      二十四      日
                                  臺灣高等法院臺南分院刑事第一庭
                                      審判長法官  鄭    文    肅
                                            法官  王    浦    傑
                                            法官  黃    三    哲
右正本證明與原本無異。
不得上訴。
                                      法院書記官  陳    淑    貞
中    華    民    國      九十      年      五      月     二十五       日
附錄本案論罪科刑用之法條：
毒品危害防制條例第十條第二項：
施用第二級毒品者，處三年以下有期徒刑。


司法院資訊處製作；財團法人民間司法改革基金會備份。
